【裁判字號】    92,訴,1808
【裁判日期】    920828
【裁判案由】    毒品危害防制條例
【裁判全文】
臺灣高雄地方法院刑事判決                        九十二年度訴字第一八八號
    公  訴  人  臺灣高雄地方法院檢察署檢察官
    被      告  甲○○
右列被告因違反毒品危害防制條例案件，經檢察官提起公訴（九十二年度毒偵字第二
二五二號及第二四六號），本院判決如左：
    主  文
甲○○連續施用第一級毒品，累犯，處有期徒刑伍月，如易科罰金，以佰元折算壹
日。扣案之第一級毒品海洛因壹包（淨重零點零玖公克，包裝重零點貳伍公克）、第
一級毒品海洛因壹包（淨重零點零貳公克，包裝重零點貳肆公克），殘留第一級毒品
海洛因注射針筒肆支，均沒收銷燬之。
    事  實
一、甲○○前因侵占及竊盜案件，經法院分別判處有期徒刑三月及六月，並定其應執
    行刑為有期徒刑八月確定，甫於民國九十一年七月十四日縮短刑期執行完畢。前
    因施用毒品案件，經停止戒治付保護管束期滿，由臺灣高雄地方法院檢察署檢察
    官於九十一年六月二十八日，以九十一年度戒毒偵字第五五五號為不起訴處分確
    定在案。猶不知悛悔，其明知海洛因業經公告列為毒品危害防制條例第二條第二
    項第一款之第一級毒品，不得非法持有、施用，詎仍未戒除施用毒品習性，於五
    年內復基於施用第一級毒品海洛因之概括犯意，自九十二年四月九日起（起訴書
    誤載為九十一年間）至九十二年四月十八日晚上九時止，連續在高雄市○○區○
    ○路一七八之一號六樓之四住處，施用第一級毒品海洛因多次。嗣分別於：(一)九
    十二年四月十一日十六時許，在高雄市○○區○○路一七八號前，於犯罪未發覺
    前，委託其姐乙○○向高雄市政府警察局新興分局警員王柏竣報案，自首而接受
    裁判，並扣得其所有之第一級毒品海洛因一包（淨重零點零九公克，包裝重零點
    二五公克）；(二)九十二年四月十九日十二時許，在高雄市○○區○○路一七八之
    一號六樓之四，於犯罪未發覺前，委託其姐乙○○向高雄市政府警察局新興分局
    警員王柏竣報案，自首而接受裁判，並扣得其所有之第一級毒品海洛因一包（淨
    重零點零二公克，包裝重零點二四公克）、殘留第一級毒品海洛因注射針筒四支
    。嗣經臺灣高雄地方法院檢察署檢察官聲請令入戒治處所施以強制戒治，由本院
    以九十二年毒聲字第三七三四號裁定令入戒治處所，施以強制戒治一年。
二、案經高雄市政府警察局新興分局報告臺灣高雄地方法院檢察署檢察官偵查起訴。
    理  由
一、右揭犯罪事實，業據被告甲○○於本院審理中供承不諱，且被告於右揭查獲時地
    (一)、(二)當日經警分別採集尿液送高雄市立凱旋醫院以免疫學分析法與氣相層析質
    譜儀分析法（ＧＣ—ＭＳ）檢驗結果，確均呈毒品嗎啡陽性反應，此有該醫院九
    十二年四月二十四日及五月二日煙毒尿液檢驗成績書影本二紙附卷可參（參見九
    十二年度毒偵字第二二五二號偵查卷第九頁、九十二年度毒偵字第二四六號偵
    查卷第十四頁），又右揭查獲時地(一)、(二)所扣案被告所有疑似海洛因白色粉末一
    包（淨重零點零九公克，包裝重零點二五公克）、疑似第一級毒品海洛因白色粉
    末一包（淨重零點零二公克，包裝重零點二四公克）、疑似殘留第一級毒品海洛
    因注射針筒四支，經檢察官及本院分別送請法務部調查局及高雄醫學大學附設中
    和紀念醫院檢驗結果，確係海洛因及殘留海洛因無訛，有該局九十二年五月三十
    日鑑定通知書二紙及該醫院九十二年七月三十一日檢驗報告一紙在卷可憑（參見
    九十二年度毒偵字第二二五二號偵查卷第十一頁、九十二年度毒偵字第二四六
    號偵查卷第十六頁、本院卷第三一頁），足見被告之自白核與事實相符，應可採
    為論罪科刑之依據。再被告前因施用毒品案件，經停止戒治付保護管束期滿，由
    臺灣高雄地方法院檢察署檢察官以九十一年度戒毒偵字第五五五號為不起訴處分
    確定在案。復因本件施用第一級毒品海洛因之犯行，嗣經臺灣高雄地方法院檢察
    署檢察官聲請令入戒治處所施以強制戒治，由本院以九十二年毒聲字第三七三四
    號裁定令入戒治處所，施以強制戒治一年，有臺灣高雄地方法院檢察署九十一年
    度戒毒偵字第五五五號不起訴處分書、本院九十二年度毒聲字第三七三四號刑事
    裁定書、臺灣高等法院被告全國前案紀錄表及臺灣高雄地方法院檢察署刑案資料
    查註紀錄表等件附卷可參。綜上所述，足證被告確係於五年內再犯毒品危害防制
    條例第十條之罪。從而，本件事證已臻明確，被告犯行洵堪認定，應予依法論科
    。
二、核被告所為，係犯毒品危害防制條例第十條第一項之施用第一級毒品罪。被告持
    有第一級毒品海洛因後，進而施用，其持有之低度行為應被其施用之高度行為所
    吸收，不另論罪。被告先後多次施用第一級毒品海洛因之犯行，時間緊接，方法
    相同，觸犯構成要件相同之罪，顯係基於概括犯意反覆為之，為連續犯，依刑法
    第五十六條之規定，論以一罪，並加重其刑。又被告前因侵占及竊盜案件，經法
    院分別判處有期徒刑三月及六月，並定其應執行刑為有期徒刑八月確定，甫於九
    十一年七月十四日縮短刑期執行完畢，此有臺灣高等法院被告全國前案紀錄表、
    臺灣高雄地方法院檢察署刑案資料查註紀錄表各一份附卷可參，其前受有期徒刑
    之執行完畢，於五年以內再犯本件最重本刑為有期徒刑以上之罪，為累犯，應依
    刑法第四十七條規定遞加重其刑。被告有二種以上刑之加重事由，依刑法第七十
    條之規定，遞加之。再被告分別於九十二年四月十一日十六時及同年月十九日十
    二時許，於犯罪未被發覺前，委託其姐即證人乙○○向高雄市政府警察局新興分
    局警員即證人王柏竣報案，自首而接受裁判一情，業據證人乙○○、王柏竣於本
    院審理中到庭結證屬實（參見本院卷第三八—四十頁‧九十二年七月二十三日訊
    問筆錄），為對未發覺之犯罪自首而接受裁判，應依刑法第六十二條前段之規定
  減輕其刑，被告於本院審理中請求其自首有免刑云云，尚有誤解，併予敘明。爰
    審酌被告前已有施用毒品前科，尚不知悔悟，於本件復另行施用第一級毒品海洛
    因多次，顯見意志不堅，缺乏勒戒動機，惟其犯罪係戕害自身，尚未害及他人，
    所犯情節亦非甚重，惟念其犯後尚能自首而接受裁判，坦承犯行，態度良好等一
    切情狀，量處如主文所示之刑，並諭知易科罰金之折算標準，以資懲儆。另扣案
    之第一級毒品海洛因一包（淨重零點零九公克，包裝重零點二五公克）、第一級
    毒品海洛因一包（淨重零點零二公克，包裝重零點二四公克）、殘留第一級毒品
    海洛因注射針筒四支，係被告所有，業據其供明在卷可按，且殘留在注射針筒上
    之海洛因已無法剝離而均應視為毒品，均應依毒品危害防制條例第十八條第一項
    前段規定，不問屬於犯人與否，宣告沒收併銷燬之。至鑑驗所耗損之第一級毒品
    ，既已滅失，爰不另為沒收銷燬之諭知，附此敘明。
據上論斷，應依刑事訴訟法第二百九十九條第一項前段，毒品危害防制條例第十條第
一項、第十八條第一項前段，刑法第十一條、第五十六條、第四十七條、第六十二條
前段、第四十一條第一項，罰金罰鍰提高標準條例第二條，判決如主文。
本案經檢察官李奇哲到庭執行職務。
中      華      民      國    九十二    年      八      月    二十八    日
                                臺灣高雄地方法院刑事第五庭
                                  審判長法  官  吳  永  宋
                                        法  官  劉  傑  民
                                        法  官  林  家  賢
右正本證明與原本無異。
如不服本判決，應於判決送達後十日內，向本院提出上訴狀。
                                        書記官  許  雅  惠
中      華      民      國    九十二    年      八      月    二十八    日
附錄本判決論罪科刑法條：
毒品危害防制條例第十條第一項：
施用第一級毒品者，處六月以上五年以下有期徒刑。


司法院資訊處製作；財團法人民間司法改革基金會備份。
